臺灣高等法院刑事判決
109年度上訴字第4201號
上  訴  人  臺灣新北地方檢察署檢察官
被      告  趙祖鞍



上列上訴人因被告詐欺等案件，不服臺灣新北地方法院109年度
金訴緝字第1號，中華民國109年8月19日第一審判決（起訴案號
：臺灣新北地方檢察署107年度偵字第10567、15977、18143號）
，提起上訴，本院判決如下：
    主  文
上訴駁回。
    事  實
一、趙祖鞍因孫德豪之邀請，自民國106年6月間某日起至同年10
    月27日止，與孫德豪、謝宏源、吳承修（其3人所涉詐欺等
    犯行，業經原審法院以107年度金訴緝字第68號及臺灣臺中
    地方法院以107年度訴字第810號分別判處罪刑在案），共同
    意圖為自己不法之所有，基於3人以上共同冒用公務員名義
    詐欺取財、行使偽造公文書及參與（孫德豪部分係指揮）犯
    罪組織之犯意聯絡，加入真實姓名、年籍不詳，FaceTime通
    訊軟體（下稱FaceTime）帳號bvbv880000000oud.com 之成
    年男子（下稱bv大哥）所屬之3人以上，以實施詐術為手段
    所組成具有持續性及牟利性之有結構性組織之詐欺集團，並
    由孫德豪負責與大陸機房、bv大哥聯繫及指示趙祖鞍安排車
    手等指揮犯罪組織之工作，由趙祖鞍負責監控車手，由謝宏
    源負責擔任車手及聯繫車手取款，由吳承修擔任取款車手之
    工作，並分別持用IPHONE手機以FaceTime作為聯繫工具，於
    加入詐欺集團之期間，分工為多次詐欺行為（除本件詐欺蔡
    歐淑蕙部分，其餘詐欺行為均經檢察官另行起訴），接續由
    該詐欺集團所屬之成年成員分別於106年7月13日、19日、21
    日、25日、27日，假冒臺灣銀行人員、警察及檢察官，以電
    話向蔡歐淑蕙佯稱其名下帳戶由他人臨櫃提領，涉嫌刑事犯
    罪，須將銀行款項提領交付法院扣押云云，致蔡歐淑蕙陷於
    錯誤，分次前往位於新北市○○區○○路000號的台新商業銀行
    永和分行（下稱台新永和分行）提領其帳戶（帳號詳卷）內
    現金，而該詐欺集團成員再撥打吳承修所有之門號00000000
    00號行動電話，通知吳承修至便利商店收受該詐欺集團成員
    所偽造如附表所示之「台北地檢署監管科收據」公文書之傳
    真，並由孫德豪直接指示或透過謝宏源指示取款車手吳承修
    前往蔡歐淑蕙住處附近即新北市永和區竹林路對面（皮膚科
    、25弄、119巷）之巷弄內，孫德豪為確保吳承修依指示取
    款，並安排趙祖鞍監控吳承修，由吳承修向蔡歐淑蕙冒稱為
    地檢署人員，致使蔡歐淑蕙陷於錯誤，分別於106年7月19日
    、21日、25日、27日，各交付吳承修新臺幣（下同）43萬5
    千元、45萬元、45萬元、45萬元，吳承修取款後，即分別交
    付如上述附表所示相應金額之偽造公文書予蔡歐淑蕙而行使
    之，足以生損害於臺灣臺北地方檢察署對於職務執行之公信
    力及對於公文書管理之正確性及蔡歐淑蕙，嗣後吳承修將所
    得款項上繳孫德豪，以此方式合計向蔡歐淑蕙詐得178萬5千
    元。
二、案經蔡歐淑蕙訴由新北市政府警察局永和分局報告臺灣新北
    地方檢察署檢察官偵查起訴。
    理  由
壹、程序部分：
一、關於違反組織犯罪防制條例之供述證據部分：
　　按組織犯罪防制條例第12條第1項中段規定：「訊問證人之
    筆錄，以在檢察官或法官面前作成，並經踐行刑事訴訟法所
    定訊問證人之程序者為限，始得採為證據。」係以立法排除
    被告以外之人於警詢或檢察事務官調查中所為之陳述，得適
    用刑事訴訟法第159條之2、第159條之3及第159條之5之規定
    ，故證人於警詢中之陳述，於違反組織犯罪防制條例案件，
    即絕對不具有證據能力，自不得採為判決基礎；準此，被告
    以外之人非在檢察官偵訊或法院審理時踐行具結程序所為之
    陳述，關於組織犯罪防制條例之罪，不具證據能力，惟上開
    規定，係排除一般證人於警詢陳述之證據能力之特別規定，
    被告於警詢之陳述，對被告本身而言，則不在排除之列（最
    高法院102年度台上字第2653號判決意旨參照），且該規定
    僅是針對違反組織犯罪防制條例之罪有關證據能力之特別規
    定，其他非屬組織犯罪防制條例之罪部分，其被告以外之人
    於審判外所為之陳述，不受上開特別規定之限制，仍應依刑
    事訴訟法相關規定，定其得否為證據（最高法院103年度台
    上字第2915號判決意旨參照）。查同案被告謝宏源、吳承修
    、證人即告訴人蔡歐淑蕙於警詢中之陳述，就被告趙祖鞍（
    下稱被告）而言，係屬被告以外之人於審判外之陳述，依前
    揭說明，於被告違反組織犯罪防制條例部分，不具證據能力
    ，不得採為判決之基礎，然就加重詐欺取財罪名，則不受此
    限制。另被告於警詢中之陳述，對於被告自己而言，則屬被
    告之供述，為法定證據方法之一，自不在組織犯罪防制條例
    第12條第1項規定之排除之列，除有不得作為證據之例外，
    自可在有補強證據之情況下，作為證明被告自己犯罪之證據
    。
二、關於犯刑法第339條之4第1項各款之供述證據部分：
　　按上開組織犯罪防制條例第12條第1項中段規定，係以犯罪
    組織成員犯該條例之罪者，始足與焉，至於所犯該條例以外
    之罪，其被告以外之人所為之陳述，自仍應依刑事訴訟法相
    關規定，定其得否為證據（最高法院103年度台上字第2915
    號判決意旨參照）。次按被告以外之人於審判外之陳述，雖
    不符刑事訴訟法第159條之1至第159條之4之規定，而經當事
    人於審判程序同意作為證據，法院審酌該言詞陳述或書面陳
    述作成時之情況，認為適當者，亦得為證據；當事人、代理
    人或辯護人於法院調查證據時，知有第159條第1項不得為證
    據之情形，而未於言詞辯論終結前聲明異議者，視為有前項
    之同意，同法第159條之5第1項、第2項有明文規定。查本判
    決下列認定事實所引用之卷證所有證據（供述、文書及物證
    等），均經依法踐行調查證據程序，檢察官、被告均未主張
    排除前開證據能力，且迄於本院言詞辯論終結前均未表示異
    議，本院審酌前開證據資料製作時之情況，尚無違法不當及
    證明力明顯過低之瑕疵，其書證部分亦無刑事訴訟法第159
    條之4之顯有不可信之情況與不得作為證據之情形，且均與
    本案具關連性，認以之作為證據應屬適當，故揆諸上開規定
    ，認上揭證據資料均有證據能力。
貳、實體部分：
一、本案認定犯罪事實所憑之證據及理由：
（一）上揭事實，業據被告於警詢、偵查、原審及本院中均坦承
      不諱，核與證人即同案被告謝宏源、吳承修於偵查及原審
      中、證人即告訴人蔡歐淑蕙於偵查中之證述相符，並有告
      訴人之台新銀行、郵局存摺交易明細、如附表所示偽造之
      公文書、中華郵政股份有限公司板橋郵局函暨帳戶交易明
      細各1份附卷可稽，足認被告前揭任意性自白核與事實相
      符，堪予採憑。又告訴人於106年7月19日因遭詐欺而交付
      之款項為43萬5千元乙節，業據同案被告吳承修於原審中
      證述明確（見原審訴字卷二第40至41頁），核與其該次交
      付如附表編號1所示偽造公文書上載金額相符，是此部分
      詐得款項應為43萬5千元，起訴書誤載為30萬元，容有錯
      誤，應予更正。
（二）按共同實施犯罪行為之人，在合同意思範圍以內，各自分
      擔犯罪行為之一部，相互利用他人之行為，以達其犯罪之
      目的者，即應對於全部所發生之結果，共同負責。又共同
      正犯之成立，祇須具有犯意之聯絡及行為之分擔，既不問
      犯罪動機起於何人，亦不必每一階段犯行，均須參與（最
      高法院28年上字第3110號、34年上字第862號判例參照）
      。又共同正犯之意思聯絡，原不以數人間直接發生者為限
      ，若有間接之聯絡者，亦包括在內，如甲分別邀約乙、丙
      犯罪，雖乙、丙間彼此並無直接之聯絡，亦無礙於其為共
      同正犯之成立（最高法院77年台上字第2135號判例參照）
      。是以，行為人參與構成要件行為之實施，並不以參與構
      成犯罪事實之全部或始終參與為必要，即使僅參與構成犯
      罪事實之一部分，或僅參與某一階段之行為，亦足以成立
      共同正犯。查本案被告雖非親自實施以電話向告訴人訛詐
      ，而未自始至終參與各階段之犯行，然其負責監控車手之
      工作，已據其供明在卷（見本院卷第138頁），則被告與
      詐欺集團其他成員間既為詐騙告訴人而彼此分工，堪認被
      告與詐欺集團其他成員係在合同意思範圍內，各自分擔犯
      罪行為之一部，並相互利用他人之行為，以達犯罪之目的
      ，且被告所為皆屬整體詐欺取財犯罪計劃不可或缺之一環
      ，如有欠缺，根本無法達成最終詐欺取財之目的，自非屬
      詐欺取財犯罪構成要件以外之幫助行為，揆諸前揭說明，
      自應論以共同正犯。
（三）參與犯罪組織罪及加重詐欺取財罪之競合：
　　1.按組織犯罪防制條例第2條於106年4月19日修正公布，並
      依同條例第19條規定，自公布日施行，該條例第2條原規
      定：「本條例所稱犯罪組織，係指3人以上，有內部管理
      結構，以犯罪為宗旨或以其成員從事犯罪活動，具有集團
      性、常習性及脅迫性或暴力性之組織」，於106年4月19日
      修正為：「本條例所稱犯罪組織，指3人以上，以實施強
      暴、脅迫、詐術、恐嚇為手段或最重本刑逾5年有期徒刑
      之刑之罪，所組成具有持續性及牟利性之有結構性組織。
      前項有結構性組織，指非為立即實施犯罪而隨意組成，不
      以具有名稱、規約、儀式、固定處所、成員持續參與或分
      工明確為必要」，復於107年1月3日將該條例第2條第1項
      內文中「具有持續性『及』牟利性之有結構性組織」，修正
      為「具有持續性『或』牟利性之有結構性組織」，是107年1
      月3日修正後之犯罪組織不以脅迫性或暴力性之犯罪活動
      為限，凡以實施強暴、脅迫、詐術、恐嚇為手段，或最重
      本刑逾5年有期徒刑之刑之罪，所組成具有持續性或牟利
      性之有結構性組織均屬之。據前述可知，本案詐欺集團成
      員招募被告自106年6月間加入本案詐欺集團，擔任監控車
      手之工作，由本案詐欺集團其他成員以事實欄所示之方式
      聯絡、詐騙告訴人而取得款項，進而將各該款項交付予車
      手即同案被告吳承修，再由同案被告吳承修將所得款項上
      繳孫德豪等情，是本案詐欺集團為藉由招募集團成員，以
      不同話務人員之角色分工撥打電話搭配話術作為實施詐術
      之手段，向告訴人行騙，以獲取犯罪所得行動之集團，自
      須投入相當之時間與資金等成本，而非隨意組成立即實施
      犯罪，則由本案詐欺集團之內部分工結構、成員組織等，
      堪認本案詐欺集團具有一定之時間上持續性及牟利性，自
      屬前開修正後組織犯罪防制條例第2條所稱3人以上，以實
      施詐術為手段，所組成具有持續性、牟利性之有結構性組
      織，應堪認定。
　　2.復按組織犯罪防制條例係藉由防制組織型態之犯罪活動為
      手段，以達成維護社會秩序、保障人民權益之目的，乃於
      該條例第3條第1項前段與後段，分別對於「發起、主持、
      操縱、指揮」及「參與」犯罪組織者，依其情節不同而為
      處遇，行為人雖有其中一行為（如參與），不問其有否實
      施各該手段（如詐欺）之罪，均成立本罪。然在未經自首
      或有其他積極事實，足以證明其確已脫離或解散該組織之
      前，其違法行為，仍繼續存在，即為行為之繼續，而屬單
      純一罪，至行為終了時，仍論為一罪。又刑法上一行為而
      觸犯數罪名之想像競合犯存在之目的，在於避免對於同一
      不法要素予以過度評價。自然意義之數行為，得否評價為
      法律概念之一行為，應就客觀構成要件行為之重合情形、
      主觀意思活動之內容、所侵害之法益與行為間之關連性等
      要素，視個案情節依社會通念加以判斷。刑法刪除牽連犯
      之規定後，原認屬方法目的或原因結果，得評價為牽連犯
      之二犯罪行為間，如具有局部之同一性，或其行為著手實
      行階段可認為同一者，得認與一行為觸犯數罪名之要件相
      侔，依想像競合犯論擬。倘其實行之二行為，無局部之重
      疊，行為著手實行階段亦有明顯區隔，依社會通念難認屬
      同一行為者，應予分論併罰。因而，行為人以一參與詐欺
      犯罪組織，並分工加重詐欺行為，同時觸犯參與犯罪組織
      罪及加重詐欺取財罪，雖其參與犯罪組織之時、地與加重
      詐欺取財之時、地，在自然意義上非完全一致，然二者仍
      有部分合致，且犯罪目的單一，依一般社會通念，認應評
      價為一罪方符合刑罰公平原則，應屬想像競合犯，因行為
      人僅為一參與組織行為，侵害一社會法益，應僅就首次犯
      行論以參與犯罪組織罪及加重詐欺罪之想像競合犯，而其
      後之犯行，乃為其參與組織之繼續行為，為避免重複評價
      ，當無從將一參與犯罪組織行為割裂再另論一參與犯罪組
      織罪，而與其後所犯加重詐欺罪從一重論處之餘地（最高
      法院107年度台上字第1066號判決意旨參照）。　　　
（四）綜上所述，本案事證明確，被告犯行堪以認定，應依法論
      科。
二、論罪：
（一）按刑法上偽造文書罪，著重於保護公共信用之法益，即使
      該偽造文書所載名義製作人實無其人，而社會上一般人仍
      有誤信其為真正文書之危險，仍難阻卻犯罪之成立（最高
      法院54年台上字第1404號判例參照）。又刑法上所稱之「
      公文書」，係指公務員職務上製作之文書，與其上有無使
      用「公印」無涉。若由形式上觀察，文書之製作人為公務
      員，且文書之內容係就公務員職務上之事項所製作，即使
      該偽造之公文書上所載製作名義機關不存在，或該文書所
      載之內容並非該管公務員職務上所管轄，然社會上一般人
      既無法辨識而仍有誤信為真正之危險，仍屬偽造公文書（
      最高法院54年度台上字第1407號判例參照）。依上說明，
      本件上揭偽造之文書形式上已表明係檢察署之政府機關所
      出具，自有表彰該等機關公務員本於職務而製作之意，依
      前述說明，自屬公文書。又所謂公印或公印文，係指公署
      或公務員職務上所使用、表示公署或公務員資格之印信而
      言；即俗稱大印與小官印及其印文（最高法院22年上字第
      1904號、69年台上字第693號判例參照）。公印之形式凡
      符合印信條例規定之要件而製頒，無論為印、關防、職章
      或圖記，如足以表示其為公務主體之同一性者，均屬之（
      最高法院89年度台上字第3155號判決意旨參照）。而不符
      印信條例規定或不足以表示公署或公務員之資格之印文，
      即非公印文，僅屬普通私印、私印文。末按刑法第218條
      第1項之規範目的在保護公務機關之信用性，凡客觀上足
      以使社會上一般人誤信為公務機關之印信者，不論是否確
      有該等公務機關存在，抑公務機關之全銜是否正確而無缺
      漏，應認仍構成之罪，始符立法目的。查本案如附表偽造
      之「台北地檢署監管科收據」共4張，係用以佯稱為該真
      正檢察署之政府機關製作之文書，有使社會大眾誤信其為
      真正文書之危險，自無礙其為偽造公文書之性質；又上開
      「台北地檢署監管科收據」共4張，其上偽造之「臺灣臺
      北地方法院檢察署印」印文，形式上係表示公署資格之印
      信，應認該印文屬公印文；至上開「台北地檢署監管科收
      據」共4張，其上所蓋印之「檢察官侯名皇」印文，形式
      上未符合上開條文之所定之形式及字體，此乃屬自行偽造
      ，無從認定為依印信條例規定製頒之印信，並不符合公印
      文之要件，自屬一般偽造之私印文，併此敘明。
（二）核被告所為，係犯組織犯罪防制條例第3條第1項後段之參
      與犯罪組織罪、刑法第339條之4第1項第1款、第2款之三
      人以上共同冒用公務員名義詐欺取財罪及刑法第216條、
      第211條之行使偽造公文書罪。被告與同案被告孫德豪、
      謝宏源、吳承修及所屬詐欺集團，就上開犯行，有犯意聯
      絡及行為分擔，均為共同正犯。被告所屬詐欺集團偽造印
      文之行為，均係偽造公文書之階段行為，且偽造公文書之
      低度行為為其後行使之高度行為所吸收，均不另論罪。至
      本案並未扣得與「臺灣臺北地方法院檢察署印」印文內容
      、樣式一致之偽造印章，且依卷內現存事證，亦無法證明
      該偽造印文確係透過偽刻印章之方式蓋印偽造，復依現今
      科技及電腦文書處理作業技術進步，公文書上偽造之公印
      文，亦得在無實際印章之情況下以電腦製圖列印或其他方
      式偽造印文圖樣，並無另刻公印之必要，卷內復無積極證
      據證明本案有另行偽造公印之情事，故尚難認有該偽造印
      章之存在，自不得逕認本案有何偽造印章之行為。被告及
      所屬詐欺集團先後對告訴人詐欺取款4次，係於密切接近
      之時間、地點實施，侵害同一之法益，各行為之獨立性極
      為薄弱，依一般社會健全觀念，在時間差距上，難以強行
      分開，在刑法評價上，視為數個舉動之接續施行，合為包
      括之一行為予以評價，較為合理，為接續犯。被告於上開
      期間參與犯罪組織，在性質上屬行為繼續之繼續犯，僅成
      立一罪。
（三）被告參與之犯罪組織，係3人以上，以實施詐術為手段所
      組成具有持續性及牟利性之有結構性組織之詐欺集團，而
      卷內並無事證可證該詐欺集團之組成，另有其他詐欺以外
      之犯罪目的，則其參與該犯罪組織，本即係欲藉由該參與
      犯罪組織之繼續犯之實行，而遂行其後行使偽造公文書、
      詐欺之犯行，其犯罪目的單一，且具有行為局部之同一性
      ，故其所犯參與犯罪組織、三人以上共同冒用公務員名義
      詐欺取財及行使偽造公文書罪間，為想像競合犯，應依刑
      法第55條規定，從一重之三人以上共同冒用公務員名義詐
      欺取財罪論處。
（四）公訴意旨另以被告就上開犯行亦涉犯洗錢防制法第14條第
      1項之洗錢罪嫌云云。惟被告及所屬詐欺集團係直接自告
      訴人處詐得現金，並無其餘加以掩飾或隱匿犯罪所得之本
      質、來源、去向、所在或使詐欺所得來源與詐欺犯罪之關
      聯性及使其來源合法化，則被告所為僅係監控車手單純取
      得詐欺所得上繳予主持犯罪集團之孫德豪，不能證明其有
      洗錢犯意，自不構成洗錢罪。惟起訴書認此部分與前揭認
      定有罪部分，具有想像競合犯之裁判上一罪關係，爰不另
      為無罪之諭知。
（五）不予宣告強制工作：
　　1.按「犯第1項之罪者，應於刑之執行前，令入勞動場所，
      強制工作，其期間為3年」，現行之組織犯罪防制條例第3
      條第3項定有明文，而修正前組織犯罪防制條例，對發起
      、主持、操縱、指揮或參與集團性、常習性及脅迫性或暴
      力性犯罪組織者，應於刑後強制工作之規定，經司法院釋
      字第528號解釋尚不違憲；嗣該條例第2條第1項所稱之犯
      罪組織，經二次修正，已排除原有之「常習性」要件，另
      將實施詐欺手段之具有持續性或牟利性之有結構性組織，
      納入本條例適用範圍，並對參與犯罪組織之行為人，於第
      3條第1項後段但書規定「參與情節輕微者，得減輕或免除
      其刑」。惟同條第3項仍規定「應於刑之執行前，令入勞
      動場所，強制工作，其期間為三年」，而未依個案情節，
      區分行為人是否具有反社會的危險性及受教化矯治的必要
      性，一律宣付刑前強制工作3年。然則，衡諸該條例所規
      定之強制工作，性質上原係對於有犯罪習慣，或因遊蕩、
      懶惰成習而犯罪者，所為之處置，修正後該條例既已排除
      常習性要件，從而，本於法律合憲性解釋原則，依司法院
      釋字第471號關於行為人有無預防矯治其社會危險性之必
      要，及比例原則等與解釋意旨不相衝突之解釋方法，為目
      的性限縮，對犯該條例第3條第1項之參與犯罪組織罪者，
      視其行為之嚴重性、表現之危險性、對於未來行為之期待
      性，以及所採措施與預防矯治目的所需程度，於有預防矯
      治其社會危險性之必要，且符合比例原則之範圍內，由法
      院依該條例第3條第3項規定，一併宣告刑前強制工作（最
      高法院刑事大法庭108年度台上大字第2306號裁定意旨參
      照）。
    2.本案被告加入詐騙集團詐騙告訴人固有不當，然審酌其於
      本案自參與本案之詐欺集團犯罪組織至犯罪時間為止，期
      間不長，且其非主導之人，僅係聽從指揮者監督車手，領
      得款項亦非歸其所有，又其非基於直接對告訴人施用詐術
      之地位，相較於整體詐騙集團之運作模式以觀，其行為之
      嚴重性與社會危險性亦較低，堪認其參與情節非重，參與
      之時間非長，其於本案犯行所顯現之行為嚴重性及表現危
      險性均尚屬非重，另參酌被告前案紀錄，難認係以犯罪為
      習性之徒，經本次偵審教訓，且經諭知有期徒刑，將來執
      行本案所處徒刑後，應足以達成預防矯治之目的，因認無
      再以強制工作預防矯治其社會危險性之必要，爰不諭知強
      制工作之保安處分，併此敘明。
三、上訴駁回：
　　原審審理結果，認被告所犯罪證明確，而適用組織犯罪防制
    條例第3條第1項後段、刑法第28條、第339條之4第1項第1款
    、第2款、第216條、第211條等規定，並爰以被告之責任為
    基礎，審酌其係以組織分工方式為詐欺行為之犯罪手段，其
    於警詢中自稱經濟狀況小康之生活狀況，其於本案行為前，
    雖有過失傷害之論罪科刑紀錄，惟並無其他犯罪科刑紀錄，
    可見其品行尚可，其自稱高中肄業之智識程度，其造成告訴
    人受有178萬5千元之財產損害，其坦承犯行，惟未與告訴人
    達成和解或賠償其損害之犯後態度等一切情狀，亦無組織犯
    罪防制條例第8條所規定相關減免其刑之事由，認被告犯三
    人以上共同冒用公務員名義詐欺取財罪，處有期徒刑1年4月
    ；被告雖參與上開詐欺集團，惟審酌其參與期間、分工角色
    ，及其於本案前後均無參與其他犯罪組織等情形，復參酌卷
    內並無事證可認其有預防矯治社會危險性之必要，爰不予宣
    告強制工作；扣案附表所示之偽造公文書共4張，已由同案
    被告吳承修交予告訴人，自非被告及所屬詐欺集團成員所有
    ，爰不予宣告沒收，惟其上既蓋有如附表所示之偽造印文共
    8枚，應依刑法第219條規定，不問屬於犯人與否，均宣告沒
    收之；另扣案附表所示之偽造公文書共4張固有偽造之「臺
    灣臺北地方法院檢察署印」公印及「檢察官侯名皇」印文各
    1枚，惟偽造印文尚無先偽造印章之必然，亦可能以影印或
    描繪等方式為之，本案既未有該偽造之「臺灣臺北地方法院
    檢察署印」、「檢察官侯名皇」印章扣案，亦乏其他事證證
    明該2印章確屬存在，爰不予宣告沒收；另被告供稱其於本
    案並未收取任何報酬，本案亦無事證認被告有實際取得犯罪
    所得，亦不予宣告沒收，核無認定事實錯誤、量刑瑕疵或違
    背法令之情形，其結論尚無不合。茲原判決已詳敘就卷內證
    據調查之結果，而為綜合判斷、取捨，認被告確有事實欄所
    載加重詐欺犯行，其得心證的理由已說明甚詳，並就刑法第
    57條各款及前開所列情狀，予以綜合考量，在法定刑度範圍
    內，詳予審酌科刑，經核原判決所為論斷及量刑並無違背經
    驗法則、論理法則、或有濫用量刑權限，亦無判決理由不備
    ，或其他輕重相差懸殊等量刑有所失出或失入之違法或失當
    之處，自不容任意指為違法；本院考量被告犯後坦承犯行，
    嗣後未與告訴人達成和解及賠償之犯後態度等情事，業經原
    審予以審酌，尚難認係對被告應加重其刑之理由。檢察官上
    訴意旨認被告所為之角色分工，惡性非輕，且迄今未能與告
    訴人達成和解、賠償及道歉，原審量刑似有過輕，有違罪刑
    相當原則，指摘原判決不當，係對原判決就刑之量定已詳予
    說明審酌之事項，再為爭執，為無理由，應予駁回。
據上論斷，應依刑事訴訟法第368條，判決如主文。
本案經檢察官曾忠己到庭執行職務。
中　　華　　民　　國　　109 　年　　12　　月　　24　　日
                  刑事第十七庭審判長法　官　鄭水銓
                              　　  法　官　黃雅芬
                              　    法　官　沈君玲
以上正本證明與原本無異。
如不服本判決，應於收受送達後20日內向本院提出上訴書狀，其
未敘述上訴之理由者並得於提起上訴後20日內向本院補提理由書
（均須按他造當事人之人數附繕本）「切勿逕送上級法院」。
                                    書記官　彭于瑛
中　　華　　民　　國　　109 　年　　12　　月　　24　　日
附錄：本案論罪科刑法條全文
組織犯罪防制條例第3條
發起、主持、操縱或指揮犯罪組織者，處三年以上十年以下有期
徒刑，得併科新臺幣一億元以下罰金；參與者，處六月以上五年
以下有期徒刑，得併科新臺幣一千萬元以下罰金。但參與情節輕
微者，得減輕或免除其刑。
具公務員或經選舉產生之公職人員之身分，犯前項之罪者，加重
其刑至二分之一。
犯第一項之罪者，應於刑之執行前，令入勞動場所，強制工作，
其期間為三年。
前項之強制工作，準用刑法第九十條第二項但書、第三項及第九
十八條第二項、第三項規定。
以言語、舉動、文字或其他方法，明示或暗示其為犯罪組織之成
員，或與犯罪組織或其成員有關聯，而要求他人為下列行為之一
者，處三年以下有期徒刑，得併科新臺幣三百萬元以下罰金：
一、出售財產、商業組織之出資或股份或放棄經營權。
二、配合辦理都市更新重建之處理程序。
三、購買商品或支付勞務報酬。
四、履行債務或接受債務協商之內容。
前項犯罪組織，不以現存者為必要。
以第五項之行為，使人行無義務之事或妨害其行使權利者，亦同
。
第五項、第七項之未遂犯罰之。
中華民國刑法第211條
偽造、變造公文書，足以生損害於公眾或他人者，處一年以上七
年以下有期徒刑。
中華民國刑法第216條
行使第二百一十條至第二百一十五條之文書者，依偽造、變造文
書或登載不實事項或使登載不實事項之規定處斷。
中華民國刑法第339條之4
犯第三百三十九條詐欺罪而有下列情形之一者，處一年以上七年
以下有期徒刑，得併科一百萬元以下罰金：
一、冒用政府機關或公務員名義犯之。
二、三人以上共同犯之。
三、以廣播電視、電子通訊、網際網路或其他媒體等傳播工具，
    對公眾散布而犯之。
前項之未遂犯罰之。
　
附表：
編號 偽造公文書名稱 不實內容摘要 偽造印文內容 出處  １ 台北地檢署監管科收據 案號：105 年度金字第0000000 號申請日期：106 年07月19日 主旨： 一、茲收到受分案申請人：蔡歐淑蕙受監管科清查現金新台幣：肆拾參萬伍仟元。整 二、（略） 三、清查歸還依行政執行法第一百五十三條，經需本人攜帶（本文、國民身份證、駕照、護照）等其他有效證明文件，至地檢署監管科辦理退款。檢察官：侯名皇 「臺灣臺北地方法院檢察署印」公印文及「檢察官侯名皇」印文各1枚 107 年度他字第855 號卷第206 頁  ２ 台北地檢署監管科收據 案號：105 年度金字第0000000 號申請日期：106 年07月21日 主旨： 一、茲收到受分案申請人：蔡歐淑蕙受監管科清查新台幣：肆拾伍萬元整 二、（略） 三、清查歸還依行政執行法第一百五十三條，經需本人攜帶（本文、國民身份證、駕照、護照）等其他有效證明文件，至地檢署監管科辦理退款。檢察官：侯名皇 「臺灣臺北地方法院檢察署印」公印文及「檢察官侯名皇」印文各1枚 同上卷第207 頁  ３ 台北地檢署監管科收據 案號：105 年度金字第0000000 號申請日期：106 年07月25日 主旨： 一、茲收到受分案申請人：蔡歐淑蕙受監管科清查現金新台幣：肆拾伍萬元。整 二、（略） 三、清查歸還依行政執行法第一百五十三條，經需本人攜帶（本文、國民身份證、駕照、護照）等其他有效證明文件，至地檢署監管科辦理退款。檢察官：侯名皇 「臺灣臺北地方法院檢察署印」公印文及「檢察官侯名皇」印文各1枚 同上卷第208 頁  ４ 台北地檢署監管科收據 案號：105 年度金字第0000000 號申請日期：106 年07月27日 主旨： 一、茲收到受分案申請人：蔡歐淑蕙受監管科清查現金新台幣：肆拾伍萬元。整 二、（略） 三、清查歸還依行政執行法第一百五十三條，經需本人攜帶（本文、國民身份證、駕照、護照）等其他有效證明文件，至地檢署監管科辦理退款。檢察官：侯名皇 「臺灣臺北地方法院檢察署印」公印文及「檢察官侯名皇」印文各1枚 同上卷第209 頁